Inventaris van het archief van de Nederlandse diplomatieke vertegenwoordiging in Roemenie, (1962) 1975-2013
Nationaal Archief, Den Haag
Nederlandse diplomatieke vertegenwoordiging in Roemenië
BuZa / Ambassade Roemenië
1962-2013
merendeel 1975-2013
Z288
471 inventarisnummer(s); 14,40 meter
Normale geschreven, getypte en gedrukte documenten. Bevat tevens foto's, tekeningen en digitale dragers.
Nationaal Archief
Nederlandse ambassade in Roemenië,, (1962) 1975-2013
Het archief bevat stukken ontvangen en opgemaakt door de Nederlandse ambassade in Roemenië te Boekarest over de periode 1975-2013. Het betreft stukken over de organisatie en taken van de ambassade op het gebied van consulaire, economische, culturele en politieke zaken.
Archiefvorming
Geschiedenis van de archiefvormer
Algemeen historisch kader
In 1965 overleed partijleider Gheorghiu-Dej en hij werd opgevolgd door Nicolae Ceausescu. Eveneens in 1965 werd een nieuwe grondwet aangenomen waarin Roemenië werd uitgeroepen tot een socialistische republiek. Ceausescu’s beleid was om steeds zelfstandiger van de Sovjet-Unie te opereren; zo weigerde hij om troepen beschikbaar te stellen die in augustus 1968 een einde moesten maken aan de “Praagse lente”. Hierdoor werd hij populair bij de westerse mogendheden en ook de relatie met de Sovjet-Unie had nauwelijks te lijden van het beleid van Ceausescu.
De periode van relatieve politieke dooi veranderde vanaf 1971 compleet na de bekendmaking van de zogenaamde “juli-thesen” van Ceausescu. Hierin werd een terugkeer naar de orthodox-communistische ideologie geëist en werd de functie “president voor het leven” in het leven geroepen. Ceaucescu liet zich hierna inderdaad tot president benoemen en in de jaren zeventig en tachtig kwam de Roemeense samenleving steeds meer onder de wurgende greep van de partij te staan en verstevigde Ceaucescu zijn greep op de partij. Hij kreeg zijn adviezen nog maar van een klein aantal getrouwen en steeds meer van zijn eigen familie.
Economisch ging de meeste aandacht uit naar de zware industrie en er werd veel geld gestoken in gigantisch dure projecten die niet ten goede kwamen aan het volk maar voornamelijk ter meerdere eer en glorie van hemzelf gerealiseerd werden. Ook besloot hij om de grote buitenlandse schuld versneld af te lossen. Alle invoer werd gestopt en alles werd gezet op de export van allerlei producten. Hierdoor stortte de economie totaal in en brak een donkere periode aan voor de Roemeense bevolking, een periode die ook wel bekend stond onder de drie f’s: Frica, foame, frig – angst, honger, kou.
Ondertussen werden er in de Sovjet-Unie onder Michail Gorbatsjov aanzienlijke hervormingen doorgevoerd die echter vooralsnog geen effect hadden in Roemenië. In de meeste andere socialistische landen kwam er een einde aan de alleenheerschappij van de communistische partijen, maar nog in november 1989 liet Ceaucescu zich weer tot partijleider kiezen. Het was echter duidelijk dat het nog maar een kwestie van tijd zou zijn dat de hele bevolking in opstand zou komen tegen de gehate dictator.
Op 15 december 1989 probeerde de geheime dienst van Roemenië, de Securitate, de gereformeerde etnisch-Hongaarse dominee László Tókës onder dwang over te plaatsen van zijn woonplaats Timisoara naar een provinciedorp. Hij werd echter beschermd door zijn parochianen en deze gebeurtenis groeide uit tot een rel die weer uitliep op een massale anti-communistische volksopstand in Timisoara.
Het leger en de veiligheidsdienst probeerden de opstand neer te slaan wat honderden mensen het leven kostte. Op 21 december sloeg de opstand over naar Boekarest en naar andere steden in Roemenië. Ceausescu en zijn vrouw probeerden het land te ontvluchten, maar werden door het leger, dat de zijde van het volk had gekozen, aangehouden en na een ‘proces’ ter dood veroordeeld en op 25 december geëxecuteerd.
Men denkt ook dat er tegelijkertijd een samenzwering in het paleis van de dictator heeft plaatsgevonden waar revolutionairen, partijbazen en dissidenten in verenigd waren (Front voor Nationale Redding = FSN). Doordat snelle politieke hervormingen uitbleven, verlieten de dissidenten de FSN al snel en bleef het een partij van ex-commmunisten onder leiding van Ion Iliescu. In de eerste tijd na de revolutie was er veel sociale onrust. Zo verweet de democratische oppositie het FSN alle macht naar zich te hebben toegetrokken en daarop volgden verschillende demonstraties.
Op 20 mei 1990 werden de eerste vrije verkiezingen gemakkelijk gewonnen door de FSN onder leiding van Ion Iliescu, die daarna met een overweldigende meerderheid tot president gekozen werd. De studenten in Boekarest legden zich echter niet zomaar neer bij de overwinning van de FSN en demonstreerden gewoon verder. Het lukte de politie niet om het Universiteitsplein te ontzetten en Iliescu riep daarop de hulp van mijnwerkers uit het dal van de rivier de Jiu in. Deze grepen zeer hard in ten koste van zes doden en honderden gewonden, waardoor Roemenië in het buitenland een slecht imago kreeg.
Op 8 december 1991 werd er een referendum onder de bevolking gehouden waarin de nieuwe grondwet werd goedgekeurd. Toch waren er nog volop problemen om op te lossen. Zo bleven in Transsylvanië de etnische tegenstellingen het beeld beheersen en de economische problemen in Roemenië werden steeds groter, o.a. doordat de handel met de andere voormalige Oostbloklanden grotendeels was weggevallen. Ook waren er problemen ontstaan tussen president Iliescu en premier Petre Roman over het tempo van de hervormingen.
Dit leidde in 1992 tot een splitsing binnen het FSN. De Iliescu-aanhangers vormden het Democratisch Front van Nationale Redding (FDSN), later de Partij van de Sociale Democratie in Roemenië (PDSR). De verkiezingen in 1992 werden gewonnen door de PDSR van Iliescu en hij werd voor de tweede keer tot president gekozen. De kandidaat van de verzamelde oppositiepartijen, Democratische Conventie van Roemenië (CDR), Emil Constantinescu, viste nu achter het net maar versloeg Iliescu wel in de verkiezingen van 1996.
De CDR werd de grootste partij en vakbondsleider Victor Ciorbea werd premier. Het volk had hier lang op gewacht, een overwinning van de democratische oppositie op de ex-communisten en hun nationalistische bondgenoten. Op 15 september 1996 werd er een verdrag tussen Roemenië en Hongarije gesloten waardoor er een betere verstandhouding ontstond tussen Hongarije en Roemenië en tussen de Hongaarse en Roemeense bevolkingsgroepen. De economische problemen bleven echter voortduren onder het bewind van premier Ciorbea. Hij werd dan ook al gauw vervangen door Radu Vasile die het echter ook niet lang volhield en opgevolgd werd door de partijloze Mugur Isarescu, de gouverneur van de Roemeense Nationale Bank.
Veel Roemeense kiezers wezen president Constantinescu aan als schuldige voor de economische ontwikkeling, maar het was toch een verrassing dat hij zich in het voorjaar van 2000 niet beschikbaar stelde voor een tweede termijn als president van Roemenië. In de opiniepeilingen had hij echter al een grote achterstand op zijn aloude rivaal Ion Iliescu.
Vanaf 1989 was het voor de Roemenen duidelijk dat ze lid wilden worden van zowel de Europese Unie als de NAVO. In 1995 werd het streven om lid te worden van de EU vastgelegd in de “Verklaring van Snagov”, die ondertekend werd door alle politieke partijen. In december 1999 volgden de eerste officiële onderhandelingen met de EU en Roemenië stelde zich ten doel om op 1 januari 2007 lid te zijn van de EU.
Wat de NAVO betreft was Roemenië in 1994 het eerste land dat de zogenaamde Partnership for Peace tekende onder groot enthousiasme van de bevolking. Roemenië verwachtte dan ook tijdens een top in Madrid in 1997 een uitnodiging om NAVO-lid te worden. Dit gebeurde echter niet en dat was een zware teleurstelling voor de Roemenen, te meer daar Hongarije, Polen en Tsjechie wel ter zijner tijd mogen toetreden.
De parlements- en presidentsverkiezingen van 26 november 2000 leverden een grote nederlaag op voor de zittende regering van Iliescu. De samenwerkende partijen onder de naam CDR 2000 haalden niet eens de kiesdrempel waardoor de regerende christen-democratische partij niet meer terug kwam in het parlement. De PDSR, de grootste oppositiepartij, behaalde 40% van de stemmen en vormde een minderheidsregering onder leiding van Adrian Nastase. Tweede partij werd de extreemrechtse partij Groot-Roemenië (PRM). De andere partijen die de kiesdrempel haalden waren de sociaal-democratische PD, de partij van etnische Hongaren UDMR, en de liberale PNL.
In de strijd om het presidentschap ging het tussen de zittende president Iliescu en de extreem-rechtse Corneliu Vadim Tudor. Pas na een noodzakelijke tweede ronde op 10 december 2000 wist Iliescu een ruime meerderheid te scoren (65%). De kiezers hadden wel sterk het idee dat ze tussen twee kwaden moesten kiezen, maar het gevaar om internationaal geïsoleerd te raken zorgde ervoor dat Tudor de verkiezingen niet kon winnen. Te hopen voor Iliescu valt dat de economische toestand van Roemenië onder zijn bewind behoorlijk zal verbeteren. President Iliescu benoemd in januari 2001 Adrian Nastase tot premier, die een minderheidsregering vormd met de gedoogsteun van de centrum-rechtse partijen. In mei 2001 werd koning Mihai ontvangen door Iliescu en hij woont thans weer in Roemenië.
De tweede ronde van de presidentsverkiezingen van 12 december 2004, werden gewonnen door de burgemeester van Boekarest, Traian Basescu (Alliantie voor Gerechtigheid en Waarheid, DA). De linkse premier Adrian Nastase van de Sociaal Democratische Partij (PSD) had de eerste ronde van de verkiezingen op 28 november gewonnen, maar had minder dan de vereiste 50% van de stemmen.
De nieuwe president benoemde de leider van het liberale deel van de Alliantie, Calin Popescu Tariceanu, als formateur. Het lukte Tariceanu een meerderheidsregering te vormen en op 29 december werd deze regering, bestaande uit de D.A. Alliantie, de UMDR en de PUR, geïnaugureerd. De regering heeft de steun van de 18 parlementariërs in het huis van afgevaardigden die andere minderheden dan de Hongaarse vertegenwoordigen. Spanningen binnen de coalitie uitten zich gedurende de zomer van 2005.
Na de verkiezingen van november 2008 wordt Napoca Emil Boc de nieuwe regeringsleider. In 2009 slaat de kredietcrisis hard toe in Roemenië en schiet het IMF te hulp. In oktober 2009 verlaten de sociaaldemocraten de coalitie. Na verkiezingen in december wordt Traian Basescu herkozen als president en vormt Boc een nieuwe coalitie.
Premier van Roemenië is sinds 12 december 2012 Victor-Viorel Ponta. In maart 2014 vormt hij een nieuwe coalitie omdat de Nationale Liberale partij uit de coalitie stapte.
Van: Landenweb, Roemenië Geschiedenis. (z.d.) Geraadpleegd op 8 juni 2015, http://www.landenweb.net/roemenie/geschiedenis/
Betrekkingen Nederland - Roemenië
Nederland en Roemenië onderhouden intensieve politieke, economische en maatschappelijke betrekkingen. Nederland is ’s werelds grootste investeerder in Roemenië. Honderden Nederlandse ondernemers vestigden zich in het land. Sinds 1989 zijn er ook sterke maatschappelijke banden tussen verenigingen, kerken en gemeenten in Nederland en Roemenië.
Politieke betrekkingen
Nederland en Roemenië onderhouden goede betrekkingen met elkaar. In 2010 werd stilgestaan bij 130 jaar diplomatieke relaties.
Nederland hielp Roemenië bij de overgang naar een pluralistische, democratische samenleving en bij het versterken van de rechtsstaat via het Matra-programma, dat inmiddels is afgesloten. In 2007 werd Roemenië lid van de Europese Unie.
Nederland steunt Roemenië bij hervormingen, bijvoorbeeld op het gebied van grensbewaking (onder andere via Frontex) en op het gebied van justitie en binnenlandse zaken. Roemenië wil tot Schengen toetreden. Schengenlanden zijn landen binnen Europa waartussen geen grenscontrole van personen plaatsvindt. Nederland wil dat bij het besluit over de toelating van Roemenië tot Schengen de voortgangsrapportages over corruptiebestrijding en juridische hervormingen worden betrokken. Wanneer uit de rapporten blijkt dat er onvoldoende voortuitgang is geboekt op deze gebieden (veranderingen moeten bijvoorbeeld onomkeerbaar zijn), dan is Nederland van plan volledige toetreding tegen te houden. Dit standpunt van Nederland heeft tot veel discussie geleid tussen beide landen.
Nederland steunt Roemeense maatschappelijke organisaties die zich inzetten voor achtergestelde groepen in Roemenië. Zo is de positie van de Roma zorgwekkend. Discriminatie van Roma komt veel voor en de armoede binnen deze groep is 6 keer groter dan bij de rest van de bevolking. De werkloosheid is er hoog, evenals de schooluitval. Een deel van de Roma leeft onder slechte omstandigheden. De Roemeense regering wil met een nationaal beleidsplan de sociale integratie op gebieden als onderwijs, huisvesting en gezondheidszorg verbeteren. Ook de LGBT-gemeenschap (lesbisch, gay, biseksueel en transgender) in Roemenië heeft een lastige positie. De Roemeens-orthodoxe kerk keurt homoseksualiteit sterk af en dit heeft zijn weerklank in de samenleving en politiek.
Economische betrekkingen
Nederland is de grootste investeerder in Roemenië. Veel Nederlandse ondernemers vestigen zich in Roemenië vanwege de grootte van de markt, de strategische ligging aan de Zwarte Zee en de hoog opgeleide beroepsbevolking. Ook de lage arbeidskosten, de groei van de regio en de mogelijkheden voor bedrijven in de logistiek en landbouw, zijn aantrekkelijk voor Nederlandse bedrijven.
Een groot deel van de export vanuit Nederland naar Roemenië bestaat uit chemische producten, machines, vervoermiddelen (bussen), levende dieren en voeding. Nederland importeert vanuit Roemenië machines (telecommunicatietoestellen), vervoersmiddelen (auto’s, reddingsboten, sleepboten), meubels, kleding en schoeisel.
Nederland heeft geen volledig vrij verkeer van werknemers met Roemenië. Op basis van de Toetredingsakkoorden kunnen lidstaten van de EU (onder voorwaarden) beperkingen stellen aan het vrij verkeer van werknemers. Dit is een tijdelijke situatie. Uiterlijk per 1 januari 2014 kunnen volgens de toetredingsverdragen werknemers uit Roemenië vrij reizen tussen de landen binnen de Europese Unie.
Nederland vertegenwoordigt Roemenië bij de Wereldbank en het IMF, internationale organisaties die monetaire samenwerking en stabiliteit stimuleren en die economisch zwakke landen financieel kunnen steunen.
Culturele betrekkingen
De culturele betrekkingen tussen Nederland en Roemenië nemen toe. De stad Sibiu was in 2007 de culturele hoofdstad van Europa, waardoor vele Nederlandse en Roemeense culturele instellingen in contact met elkaar zijn gekomen. In 2010 werd met kleinschalige activiteiten aandacht besteed aan de betrekkingen tussen Roemenië en Nederland, die al 130 jaar bestaan.
Nederland werkt onder meer samen met Roemenië op het gebied van architectuur en stedenbouw. Nederlandse architectuur geniet grote aandacht in Roemenië. Geregeld vinden tentoonstellingen, debatten en workshops plaats, dankzij de goede samenwerking tussen Nederlandse en Roemeense instellingen, zoals het Nederlands Architectuur Instituut, de Roemeense ‘Zeppelin Association’ en de architectuurfaculteit van Universiteit ‘Ioan Mincu’.
De samenwerking in film, muziek en dans en met de creatieve industrie werpt zijn vruchten af. Het jaarlijkse Human Rights Film Festival in Boekarest ‘One World’ neemt in iedere editie Nederlandse films op in het programma. Ook het ‘Transilvania International Film Festival’ in Cluj vertoont geregeld Nederlandse films en heeft in 2009 zelfs een speciale selectie gemaakt met films van Nederlandse vrouwelijke regisseurs. Nederland staat bekend om het respecteren van de vrijheid van meningsuiting en mensenrechten.
Verschillende Nederlandse auteurs hebben over Roemenië geschreven, bijvoorbeeld ‘Mijn Roemenië’, door Jan Willem Bos of ‘Roemeense Lente’, door Olaf Tempelman.
Er is een groot aantal stedenbanden tussen Nederlandse en Roemeense gemeenten, waaronder een stedenband tussen Rotterdam en Constanta (sinds 1968) en tussen Sibiu en Deventer. Ongeveer 300 non-profitorganisaties in Nederland onderhouden banden met Roemenië.
Nederlandse ambassade in Boekarest
In deze inventaris zijn de archiefbescheiden opgenomen van de Nederlandse ambassade in Roemenië te Boekarest over de periode 1975-2013.
Naast de Nederlandse Ambassade waren in Roemenië ook gevestigd:
Timisoara, consulaat, 2001-
Cluj-Napoca, Handelskantoor Netherlands Business Support Office (NBSO), 2006-2009
Cluj-Napoca, consulaat, 2010-
Constanta, consulaat, 2010-
De namen van de chefs de poste van de ambassade in Roemenië staan hieronder opgenoemd. Achter de naam van elke chef de poste staat vermeld tot en met welk jaar deze de functie bekleedde.
Croin, A.H. (1974-1977)
Bauwens, L.J.M. (1977-1980)
Mansvelt, A. (1981-1984)
Straten, C.S. van (1985-1987)
Stork, C.F. (1988-1993)
Frank, M.P.A. (1993-1997)
Hanswijck de Jonge, C.M.M.H.R. van (1997-2000)
Wolthers, P.J. (2000-2005)
Werner, J.L. (2005-2009)
Gool, M.W.J.A. van (2009-2011)
Bonzel, J.H.M. van (2011-)
Hieronder volgt een algemene beschrijving over de Nederlandse vertegenwoordigingen in het buitenland.
Taken ambassade
De werkzaamheden van de bilaterale posten kunnen verdeeld worden in politieke aangelegenheden, economische aangelegenheden, ontwikkelingssamenwerking, pers- en culturele aangelegenheden, consulaire aangelegenheden en algemene zaken. Hieronder volgt een weergave van de taken:
Politieke Zaken (PZ):
het volgen van de binnenlandse en buitenlandse politieke ontwikkelingen in het land van accreditatie; het rapporteren aan de Nederlandse regering omtrent de voor Nederland relevante ontwikkelingen, opdat die bij het formuleren van haar beleid daar rekening mee kan houden
het uitdragen van het Nederlandse politieke beleid
het behartigen van de belangen van andere landen; dit omvat de behartiging van de politieke belangen van Luxemburg.
Economische Zaken (EZ):
De economische werkzaamheden kunnen worden onderscheiden in macro-, meso- en micro-economische.
Macro-economisch:
het opstellen van algemene economische rapportages over macro-economische ontwikkelingen in het land van accreditatie, overheidsmaatregelen, monetaire kwesties, energievoorziening, milieuhygiëne, lucht- en scheepvaartaangelegenheden
het vergaren van handelspolitieke informatie en het leveren van inspanningen, met name daar waar de handel op beperkende maatregelen stuit
het toezenden van economisch-statistisch materiaal
het verstrekken van inlichtingen aan de overheid en het bedrijfsleven van het land van vestiging over economische ontwikkelingen en mogelijkheden tot economische samenwerking met Nederland
het uitdragen van het Nederlandse beleid op economisch terrein.
Meso-economisch:
het berichten over afzetmogelijkheden, ontwikkelingen in het bedrijfsleven, fusies, buitenlandse investeringen, concurrentie van derde landen
het geven van voorlichting over Nederlandse leveringsmogelijkheden van goederen en diensten
het doen van meldingen over ontwikkelingsprojecten en overheidsaanbestedingen
het aantrekken van industriële projecten voor Nederland door middel van voorlichting, bemiddeling, etc.
het berichten over economische missies die West-Europa bezoeken en hulp aan Nederlandse missies in het ambtsgebied
het berichten over beurzen en tentoonstellingen in het land van vestiging en hulp bij Nederlandse deelname aan beurzen.
Micro-economisch: Het ondersteunen en begeleiden van Nederlandse exporteurs in de vorm van:
handelsbemiddeling
voorlichting aan Nederlandse zakenlieden en introducties bij overheid en bedrijfsleven
bemiddeling bij handelsgeschillen.
Ontwikkelingssamenwerking (OS):
De werkzaamheden in het kader van ontwikkelingssamenwerking houden in:
het analyseren van het ontwikkelingsbeleid van het betrokken land
het nagaan van de plaats die Nederland in de samenwerking op dit gebied zou kunnen innemen
het vaststellen van doelgroepen waarop het samenwerkingsbeleid gericht kan zijn
het adviseren omtrent de aanvaardbaarheid en uitvoerbaarheid van individuele projecten
het voorbereiden, uitvoeren en evalueren van Kleine Ambassade Projecten (KAP)
het toezicht houden op en berichten over de voortgang van projecten
het begeleiden van uit te zenden deskundigen, huisvesting, financiering, hulp bij import van goederen
het bemiddelen bij de invoer van materieel voor hulpprojecten
het behandelen van financiële aspecten.
Consulaire Zaken (CZ):
Ten behoeve van Nederlanders:
Het zorg dragen voor de Nederlandse kolonie en Nederlandse toeristen in het buitenland. De meest voorkomende werkzaamheden hiervoor zijn:
het verstrekken, verlengen en wijzigen van reisdocumenten voor Nederlanders, alsmede diplomatieke, consulaire en dienstpaspoorten
het opmaken van legalisaties
het verstrekken van juridische adviezen
het leveren van bijstand bij het opstellen van notariële akten
het opmaken van akten van huwelijkstoestemming
het in bewaring nemen van holografische en geheime testamenten
het opmaken van volmachten
het registreren van opgemaakte akten in een repertorium
het opmaken van akten van de burgerlijke stand
het regelen van dienstplichtzaken
het zorgen voor repatriëring
het overbrengen van gerechtelijke stukken, het bijstaan van rogatoire commissies, het opmaken van legalisaties en het verrichten van andere juridische handelingen.
Ten behoeve van buitenlanders:
het verlenen van visa voor bezoeken aan Nederland korter dan drie maanden of het verstrekken van een ‘machtiging voorlopig verblijf’ bij een verblijf langer dan drie maanden
het doorzenden van asielverzoeken
het inlichten van buitenlandse autoriteiten over Nederland.
Pers- en culturele zaken (PCZ):
Het bevorderen en verbreiden van kennis van het leven en denken van het Nederlandse volk, zijn staatkundige, economische en sociale structuur, zijn cultuur en zijn historie, en over de beginselen en feitelijke gegevens die daarbij een rol spelen. De diplomatieke post heeft tot taak het ontwikkelen van activiteiten en het aankweken en onderhouden van relaties die de banden tussen beide landen kunnen verstevigen. Concreter betekent dit:
het medewerken aan de uitvoering van bilaterale afspraken en verdragen op cultureel en wetenschappelijk gebied
het deelnemen aan het internationale culturele verkeer
het profijt trekken uit multilaterale samenwerkingsvormen op dit gebied alsmede het uitdragen van Nederlandse standpunten
het onderhouden van contacten met de lokale pers teneinde publicaties over Nederland te stimuleren en waar nodig onjuiste voorlichting te corrigeren.
Algemene zaken (AZ)
De afdeling Algemene Zaken is belast met de ondersteunende, secundaire taken op een post, dat wil zeggen zaken met betrekking tot:
personeel
informatievoorziening, automatisering
organisatie
financieel beheer
archief
communicatie
huisvesting
vervoer.
Geschiedenis van het archiefbeheer
De archieven van de buitenlandse posten van het Ministerie van Buitenlandse Zaken (BZ) werden op de post zelf geordend en geselecteerd conform instructies, opgesteld door de centrale archiefafdeling op het departement en neergelegd in een archiefinstructiebundel. De archiefinstructiebundel heeft in de loop der jaren grotere en kleinere revisies ondergaan. De belangrijkste was de introductie van de archiefinstructiebundel 'Archiefzorg op de posten' in 1999. Deze archiefinstructie introduceerde een nieuwe primaire, hiërarchische ordening op trefwoord en verving de oude ordening op basis van de Archiefcode BZ, afgeleid van de Universele Decimale Code (UDC).
In 2014 is besloten om alle postenarchieven over de periode 1975-2013 te bewerken. Het zogenaamde archiefblok 'Postenarchieven' bestaat uit de volgende onderdelen:
Archiefbescheiden over de periode 1975-1984, code-archief
Archiefbescheiden over de periode 1985-1990, code-archief
Archiefbescheiden over de periode 1990-2013